【裁判字號】    90,交訴,71
【裁判日期】    900814
【裁判案由】    公共危險等
【裁判全文】
臺灣板橋地方法院刑事判決                            九十年度交訴字第七一號
    公  訴  人  臺灣板橋地方法院檢察署檢察官
    被      告  甲○○
右列被告因公共危險等案件，經檢察官提起公訴（九十年度偵字第七七五九號），本
院判決如左：
    主  文
甲○○服用酒類，不能安全駕駛動力交通工具而駕駛，處有期徒刑肆月；又駕駛動力
交通工具肇事，致人受傷而逃逸，處有期徒刑壹年；應執行有期徒刑壹年參月；緩刑
肆年。
其餘被訴過失傷害部分不受理。
    事  實
一、甲○○係政義貨運股份有限公司之司機，於民國九十年四月二十二日上午八時許
    ，在台北縣樹林市○○路○段之公司內，共飲四瓶啤酒及二瓶威士比後，明知其
    當時意識含糊不清，已不能安全駕駛動力交通工具（肇事後經警對其實施呼氣酒
    精濃度測試，測得達０‧七三ｍｇ／ｌ），竟仍酒後駕駛車號為ＪＧ─六二二號
    營業曳引車，自台北縣樹林市○○街出發後，沿同市○○路往山佳方向行駛，嗣
    於同日上午九時四十分許，駕車行經同市○○路一三八號前時，甲○○原應注意
    車前狀況，並隨時採取必要之安全措施，而依當時情形，並無不能注意之情形，
    竟應注意能注意而疏未注意車前狀況，致撞及同向前方停放於路旁由乙○○所駕
    駛之ＦＫ─一六七一號自用小客車之左側及正開啟左後車門欲上車之潘怡芳，使
    潘怡芳受有頭部外傷、腹部挫傷、骨盆骨折、身體多處擦傷之傷害（過失傷害部
    分業經撤回）。甲○○肇事後，明知汽車駕駛人駕駛汽車肇事致人受傷或死亡，
    應即採取救護或其他必要之措施，並向警察機關報告，不得駛離，詎其竟未下車
    查看潘怡芳之受傷情形即駕車逃逸，嗣經潘怡芳之父親潘泰安發現，央請路人以
    機車搭載自後追趕約二百公尺，始將甲○○攔下，詎甲○○留下聯絡電話後復趁
    潘泰安打電話之際，再次駕車逃逸，後經警循線查獲。
二、案經潘怡芳之母丙○○訴由台北縣警察局樹林分局報請台灣板橋地方法院檢祭署
    檢察官偵查起訴。
    理  由
甲、有罪部分：
  一、訊據被告甲○○對於右述時、地酒後意識迷糊駕車之事實坦承不諱，復有道路
      交通事故調查報告表乙紙、現場照片多幀、被害人潘怡芳之診斷證明書乙紙附
      卷足稽；又被告於肇事後在台北縣警察局樹林分局樹林派出所經警對其實施呼
      氣酒精濃度測試結果，達０‧七三ｍｇ／ｌ，且被告在測試過程中，含糊不清
      ，有酒精濃度測定值乙份、觀察紀錄表乙份在卷可稽；顯見其當時之意識迷糊
      ，已不能安全駕駛動力交通工具。
  二、訊據被告甲○○矢口否認右揭肇事逃逸之犯行，辯稱：發生車禍後伊並沒有逃
      逸，且當時因喝多了，所以迷迷糊糊云云。經查，右揭事實，已據告訴人丙○
      ○於警訊中指訴綦詳，且證人潘泰安於偵查中證稱：「是一個路人看見幫我忙
      載我去追，追了約一、二百公尺，我追到他，我有要他的證件，他只留電、住
      址給我，我叫他在現場等，等我打完電話他人就走了」等語，並有道路交通事
      故調查報告表一紙、現場照片多張、被害人之診斷證明書一紙在卷足稽；足見
      被告確有逃逸之犯行。按汽車行駛時，駕駛人應注意車前狀況，並隨時採取必
      要之安全措施，道路交通安全規則第九十四條第三項定有明文。被告駕車自應
      注意上述道路交通安全之規定，而依當時路況又無不能注意之情形，竟應注意
      能注意而疏未注意，肇致本件事故，並致被害人潘怡芳受傷，是被告之過失行
      為與被害人之受傷間，具有相當因果關係，是其過失傷害後駕車逃逸之犯行，
      堪以認定。
  三、核被告甲○○所為，係犯刑法第一百八十五條之三之服用酒類，不能安全駕駛
      動力交通工具而駕駛罪，及同法第一百八十五條之四肇事逃逸罪。爰審酌被告
      之素行，犯罪之動機、目的、手段、知識程度、所生危害及犯後態度尚佳等一
      切情狀，分別量處如主文所示之刑，並定應執行之刑，以示懲儆。末查被告雖
      曾因過失致死罪，於七十六年八月二十三日經本院判處有期徒刑一年，緩刑四
      年確定，惟其於緩刑期間及本件犯行之前未曾再受有期徒刑以上刑之宣告，此
      有台灣高等法院檢察署刑案紀錄簡覆表在卷可稽，其經此教訓應知所警惕，當
      無再犯之虞，本院因認對其所宣告之刑以暫不執行為適當，爰併予宣告緩刑四
      年，以勵自新。
乙、不受理部分：
  一、公訴意旨另以：被告甲○○於九十年四月二十二日上午九時四十分許，酒後駕
      駛車號為ＪＧ─六二二號營業曳引車，途經台北縣樹林市○○路一三八號前時
      ，原應注意車前狀況，並隨時採取必要之安全措施，而依當時情形，並無不能
      注意之情形，竟應注意能注意而疏未注意車前狀況，撞及同向前方正開啟車號
      為ＦＫ─一六七一號自用小客車之右後車門欲上車之被害人潘怡芳，使潘怡芳
      受有頭部外傷、腹部挫傷、骨盆骨折、身體多處擦傷之傷害，因認被告涉有刑
      法第二百八十四條第二項之業務過失傷害罪嫌云云。
  二、按告訴乃論之罪，告訴人於第一審辯論終結前得撤回其告訴，又告訴經撤回者
      ，應諭知不受理之判決，刑事訴訟法第二百三十八條第一項、第三百零三條第
      三款分別定有明文。
  三、查本件告訴人丙○○告訴被告甲○○過失傷害案件，起訴書認係觸犯刑法第二
      百八十四條第二項之業務過失傷害罪，依同法第二百八十七條之規定，須告訴
      乃論。茲據告訴人丙○○當庭撤回告訴，依照首開說明，爰為不受理判決之諭
      知。
據上論斷，應依刑事訴訟法第二百九十九條第一項前段、第三百零三條第三款，刑法
第一百八十五條之三、第一百八十五條之四、第五十一條第五款、第七十四條第一款
，判決如主文。
本案經檢察官鄭嘉欣到庭執行職務
中      華      民      國      九十    年      八      月十四    日
                                    臺灣板橋地方法院交通法庭
                                        法  官  高  明  德
右正本證明與原本無異。
如不服本判決，應於判決送達後十日內，向本院提出上訴狀。
                                        書記官  高  玉  彬
中      華      民      國      九十    年      八      月      十六    日
附錄本案所犯法條全文
中華民國刑法第一百八十五條之三：
服用毒品、麻醉藥品、酒類或其他相類之物，不能安全駕駛動力交通工具而駕駛者，
處一年以下有期徒刑、拘役或三萬元以下罰金。
中華民國刑法第一百八十五條之四：
駕駛動力交通工具肇事，致人死傷而逃逸者，處六月以上五年以下有期徒刑。


司法院資訊處製作；財團法人民間司法改革基金會備份。
